高雄高等行政法院簡易判決　　　　　　　　　　　九十年度簡字第三八七九號
　　原　　　告　尊翔股份有限公司
　　代　表　人　甲○○董事長
　　被　　　告　高雄縣仁武鄉公所
　　代　表　人　乙○○鄉長
　　訴訟代理人　丙○○
右當事人間因廢棄物清理法事件，原告不服高雄縣政府中華民國九十年五月二十四日
九十府訴字第七五六七四號訴願決定，提起行政訴訟。本院判決如左：
    主  文
原告之訴駁回。
訴訟費用由原告負擔。
    事實及理由
一、緣原告為領有第一類乙級廢棄物清除許可證之廢棄物清除處理機構，其所屬車號
    ＶＥ—０九九號車輛，於民國（下同）八十九年九月二十三日十四時四十五分許
    ，載運包含電纜外皮等非屬清除許可證內核准廢棄物種類之廢棄物，進入高雄縣
    仁武垃圾資源回收（焚化）場（下稱仁武焚化廠）時，經代操作廠商中鼎工程股
    份有限公司（下稱中鼎公司）檢查發現，高雄縣環境保護局（下稱環保局）乃以
    八十九年十月十六日八九府環四字第ＷＢ００四三０四號函予以告發，並移由被
    告裁處新台幣（下同）一萬五千元罰鍰。原告不服，提起訴願，遭決定駁回，遂
    提起本件行政訴訟。
二、原告起訴主張：原告所有車號ＶＥ—０九九之車輛，於八十九年九月二十三日所
    載之一般廢棄物，並非電纜外皮、不明粉末，誠屬中鼎公司工人認定之誤差。原
    告為代為清除弘偉環保工程股份有限公司（下稱弘偉公司）承包自來水廠澄清湖
    淨水廠哈丁齊快濾床整修工程施工所產生之廢橡膠止水條廢棄物，於八十七年七
    月二十一日向高雄縣政府環保局依據廢棄物清理法申請准許核備，高雄縣政府並
    未來文不准自來水公司澄清湖淨水廠所產之廢橡膠止水條不准進入仁武垃圾焚化
    廠焚化。依據中鼎公司備忘錄所述之不明粉末，該項塑膠粉末為仁武鄉長春人造
    樹脂廠股份有限公司高雄廠（下稱長春公司）製程中所產生之塑膠廢棄物，依照
    廢棄物清理法許可證內所示，廢塑膠是可焚化的，是被告科處原告罰鍰，顯有未
    合云云，求為判決訴願決定及原處分均撤銷。被告則以：原告所屬車號ＶＥ—０
    九九之車輛，於八十九年九月二十三日所載運之廢棄物，電纜外皮等，進入仁武
    垃圾焚化廠處理，經代操作廠商中鼎公司發現上述物品非屬清除許可證內核准廢
    棄物種類，有司機簽具之切結書可稽，明顯違反廢棄物清理法第二十一條規定，
    應依同法第二十八條處分。案經高雄縣政府八十九年十月十六日八九府環四字第
    ＷＢ００四三０四號函告發，被告依循行政體系依法處分，並無不當等語置辯，
    並求為判決駁回原告之訴。
三、按「公、民營廢棄物清除、處理機構經營廢棄物之貯存、清除或處理業務，應列
    明專業技術人員與貯存清除、處理之工具、方法、設備及場所，向地方主管機關
    申請核發許可證。」、「前條公、民營廢棄物清除、處理機構管理輔導辦法及專
    業技術人員之資格，由中央主管機關定之。」、「公、民營廢棄物清除、處理機
    構，違反第八條或中央主管機關依第二十一條所定管理輔導辦法規定者，處二千
    元以上五千元以下罰鍰；並限期令其改善，逾期不改善者，得按日連續處罰。」
    、「清除、處理機構經營廢棄物清除、處理業務，除依本法及其相關規定外，並
    應依審查通過之申請文件內容辦理，不得為未經許可或核備之事項，且應自行清
    除、處理。」行為時廢棄物清理法第二十條前段、第二十一條、第二十八條、及
    公民營廢棄物清除處理機構管理輔導辦法第二十二條定有明文。
四、經查，原告為領有第一類乙級廢棄物清除許可證之廢棄物清除處理機構，其所屬
    車號ＶＥ—０九九號車輛，於八十九年九月二十三日十四時四十五分許，載運包
    含電纜外皮等非屬清除許可證內核准廢棄物種類之廢棄物，進入仁武焚化廠時，
    經代操作廠商中鼎公司檢查發現之事實，有原告所屬駕駛前開車輛之司機駱耀黃
    所簽立之高雄縣仁武鄉垃圾資源回收廠攜帶違規廢棄物切結書、中鼎公司備忘錄
    取樣品一支附卷可稽，並經證人即高雄縣環保局職員林素真到庭證述明確，原告
    違章事實，堪予認定。被告以原告違反行為時廢棄物清理法第二十一條、第二十
    八條規定，科處原告一萬五千元罰鍰，並無不合。原告主張其所運送之廢棄物，
    係受託代清除弘偉公司承包自來水廠澄清湖淨水廠哈丁齊快濾床整修工程所生產
    之廢橡膠止水條，為一般廢棄物，並非電纜外皮云云。然查，上開遭查獲之違規
    廢棄物為不可燃之電纜外皮，其樣品與自來水廠澄清湖淨水廠哈丁齊快濾床整修
    工程所生產之廢橡膠止水條廢棄物，兩者在外觀上有明顯之不同，亦有照片附卷
    可憑，是原告稱該廢棄物為經許可清除之廢橡膠止水條乙節，顯係推諉卸責之詞
    ，核不足採。至原告於同日上午九時三十七分許，載運不明粉末為中鼎公司查獲
    退運部分，核與本件無涉，附此敘明。
五、綜上所述，原告載運非屬清除許可證內核准廢棄物之電纜外皮進入仁武焚化廠之
    事實，如前所述，違章事證明確，被告以其違反行為時廢棄物清理法第二十一條
    、第二十八條規定，科處原告一萬五千元罰鍰，並無不合。訴願決定予以維持，
    亦無違誤。原告起訴意旨求為撤銷訴願決定及原處分，為無理由，應予駁回。並
    不經言詞辯論為之。
據上論結，本件原告之訴為無理由，依行政訴訟法第二百三十三條第一項、第二百三
十六條、第一百九十五條第一項後段、第九十八條第三項前段，判決如主文。
中　　　華　　　民　　　國    九十一　　年　  　四　　　月　　二十九　　日
                              高雄高等行政法院第三庭
     　   　　　　　　　　　　　          法      官   戴見草
右為正本係照原本作成。
如不服本判決，應於送達後二十日內，向本院提出上訴狀並表明上訴理由，如於本判
決宣示後送達前提起上訴者，應於判決送達後二十日內補提上訴理由書（須按他造當
事人人數附繕本）。
提起上訴應預繳送達用雙掛號郵票七份（每份三十四元）。
中　　　華　　　民　　　國    九十一　　年　  　四　　　月　　二十九　　日
                                          法院書記官   嚴寶明
附註：
行政訴訟法第二百三十五條（第一項、第二項）：
對於適用簡易程序之裁判提起上訴或抗告，須經最高行政法院之許可。
前項許可，以訴訟事件所涉及之法律見解具有原則性者為限。
